Inventaris van het archief van het Ministerie van Binnenlandse Zaken: Afdeling Armwezen, (1866) 1918-1947 (1966)
Nationaal Archief, Den Haag
- STUKKEN BETREFFENDE BIJZONDERE ONDERWERPEN, B.
  - TAAKUITVOERING, 2.
    - ARMENZORG, 2.2.
      - Zorg voor vluchtelingen en andere behoeftige buitenlanders in Nederland, 2.2.6.
        - ALGEMEEN, 2.2.6.1.
          Zie ook inv. nr. 537.
          - Stukken betreffende verlening van subsidies aan het Regeringscomité tot Behartiging der Belangen van Vluchtelingen te Vlissingen ten behoeve van werkverschaffing aan Belgische vluchtelingen, 1917-1919.; 548; 1 omslag
          - Stukken betreffende regeling van de opvang van de nieuwe stroom vluchtelingen, 1918-1921.; 549; 1 pak
          - Stukken betreffende opheffing van enkele commissies op het gebied van de vluchtelingenzorg, 1918-1920.; 550; 1 omslag
          - Stukken betreffende regeling van de overbrenging, huisvesting en ondersteuning van Belgische, Duitse, Oostenrijkse, Hongaarse en Spaanse 'vakantiekinderen' in Nederland, 1918-1938.; 551; 1 pak
          - Stukken betreffende verlening van subsidie aan de Centrale Commissie voor het Onderwijs aan de Uitgewekenen, 1919-1920.; 552; 1 omslag
          - Stukken betreffende regeling van de overdracht van de noodkerk-school te Castelré in Belgie aan de gemeente Baarle-Nassau, 1919-1920.; 553; 1 omslag
          - Stukken betreffende regeling van de ondersteuning van Belgische vluchtelingen, 1919.; 554; 1 omslag
          - Stukken betreffende regeling van de overbrenging en de inventarisatie van archieven van de regeringscommissarissen van de vluchtoorden, de opperleiding der vluchtelingen- en krijgsgevangenenkampen, comités en verenigingen ten behoeve van vluchtelingen en krijgsgevangenen en vluchtoorden en interneringsdepots, 1919-1935.; 555; 1 omslag
          - Stukken betreffende machtiging aan het Nederlandsch Comité tot Steun van Belgische en Andere Slachtoffers, tot het uitdelen van goederen aan overheden en comités ten behoeve van noodlijdende streken, 1919.; 556; 1 omslag
          - Stukken betreffende wijziging van het Vreemdelingenreglement, 1918-1920.; 557; 1 omslag
          - Stukken betreffende opheffing van het regeringscommissariaat voor de vluchtelingen in Noord-Brabant en Zeeland en het vluchtoord Uden, 1920-1921.; 558; 1 omslag
          - Stukken betreffende regeling van de betaling van verpleegkosten ten behoeve van passerende armlastige vreemdelingen, 1932-1934.; 559; 1 omslag
          - Stukken betreffende regeling van de betaling van de kosten voor inboedeltransporten bij uitleiding naar Duitsland, 1933.; 560; 3 stukken
          - Stukken betreffende regeling van de toelating en de opvang van voor het nationaal-socialisme gevluchte personen uit Duitsland, 1936-1939.; 561; 1 omslag
          - Stukken betreffende behandeling van de vraag van de procureur-generaal van het gerechtshof te Den Haag of in Nederland gevestigde, zonder middelen van bestaan zijnde Belgische onderdanen moeten worden ondersteund of uitgeleid, 1936-1937.; 562; 1 omslag
          - Stukken betreffende beantwoording van de vraag van het gemeentebestuur van Amsterdam hoe gehandeld dient te worden ten aanzien van ondersteunde vreemdelingen die op grond van hun armlastigheid in aanmerking komen voor uitleiding en de nationaliteit bezitten van een oorlogvoerend land, 1939.; 563; 4 stukken
          - Staat houdende opgave van uitgewezen vreemdelingen uit de kuststrook, 1940.; 564; 1 stuk
          - Stukken betreffende advisering aan de minister van Buitenlandse Zaken over het wetsontwerp tot goedkeuring van het Statuut van de Internationale Vluchtelingenorganisatie, 1947.; 565; 1 omslag
        - KAMPEN EN KAMPBEWONERS, 2.2.6.2.
          Zie ook inv. nr. 793.
          - Stukken betreffende regeling van het geschil met de firma De Vries, Muller & Co. over de electriciteitsvoorziening in de vluchtoorden Nunspeet en Ede, 1915-1920.; 566; 1 pak
          - Stukken betreffende regeling van de opzending van ongewenste vreemdelingen naar het interneringsdepot Bergen, 1918.; 567; 1 omslag
          - Stukken betreffende interne aangelegenheden van het vluchtelingenkamp Oldebroek, 1918-1919.; 568; 1 omslag
          - Staten houdende opgave van het aantal personeelsleden, vluchtelingen en krijgsgevangenen in de kampen, 1918-1920.; 569; 1 pak
          - Stukken betreffende regeling van de opheffing, afbraak en verkoop van gebouwen en goederen van de vluchtelingen- en krijgsgevangenenkampen, 1918-1920.; 570; 1 pak
          - Stukken betreffende regeling van de invrijheidstelling en repatriëring van geïnterneerden, 1918-1920.; 571; 1 omslag
          - Stukken betreffende regeling van de verkoop van de goederen van het vluchtoord Uden, 1918-1922.; 572; 1 omslag
          - Stukken betreffende interne aangelegenheden van het vluchtoord Gouda, 1918-1924.; 573; 1 pak
          - Stukken betreffende aanwijzing van het vluchtoord Uden voor het onderbrengen van woonwagenbewoners die overlast veroorzaken en niet uitgeleid kunnen worden, 1918-1919.; 574; 1 omslag
          - Stukken betreffende benoeming van generaal-majoor Onnen tot opperleider van de nieuwe vluchtelingenkampen, 1918.; 575; 1 omslag
          - Stukken betreffende benoeming en ontslag van hoger personeel van vluchtelingen- en krijgsgevangenenkampen, 1918-1922.; 576; 1 pak
          - Stukken betreffende verlening van subsidie aan het Harderwijker Comité tot Hulp aan Krijgsgevangenen, ten behoeve van geïnterneerden in het interneringsdepot Harderwijk, 1919-1920.; 577; 1 omslag
          - Stukken betreffende interne aangelegenheden van het interneringsdepot Harderwijk, 1919-1920.; 578; 1 pak
          - Staat houdende opgave van het aantal bewoners van de nieuwe vluchtelingen- en krijgsgevangenenkampen in Nederland per 28 december 1918, met bijlage, 1919.; 579; 2 stukken
          - Stukken betreffende de verhouding tussen de opperleiding van de nieuwe vluchtelingenkampen en de commandant van het interneringsdepot Harderwijk, 1919.; 580; 1 omslag
          - Stukken betreffende salariëring van personeel van de vluchtelingen- en krijgsgevangenenkampen, 1919-1920.; 581; 1 omslag
          - Stukken betreffende regeling van de overdracht van barakken en andere houten gebouwen en goederen van de vluchtoorden Nunspeet en Uden aan de Franse regering, ten behoeve van de bouw van 'Hollandse dorpen' in de door de oorlog geteisterde gebieden van Noord-Frankrijk, 1919-1922.; 582; 1 pak
          - Stukken betreffende regeling van de censuur op de briefwisseling van geïnterneerden, 1919-1920.; 583; 1 omslag
          - Staten houdende opgave van het aantal bewoners van het vluchtoord Uden, 1919.; 584; 3 stukken
          - Stukken betreffende afbakening van de bevoegdheden van de Vreemdelingendienst en de Opperleiding der Nieuwe Vluchtelingenkampen met betrekking tot het overbrengen en verplaatsen van geïnterneerde vreemdelingen, 1919.; 585; 1 omslag
          - Stukken betreffende behandeling van het verzoek van een geïnterneerde Rus om in Den Haag te mogen wonen en om schadevergoeding als compensatie voor een schotwond die hij in het interneringsdepot Harderwijk heeft opgelopen, 1919-1920.; 586; 1 omslag
          - Stukken betreffende overleg met het Ministerie van Justitie over beëindiging van de internering van vreemdelingen en opheffing van het interneringsdepot Harderwijk, 1920-1922.; 587; 1 omslag
          - Stukken betreffende regeling van de contacten tussen geïnterneerden en personen van buiten de interneringsdepots, 1920.; 588; 1 omslag
          - Stukken betreffende totstandkoming van de regeling met het Ministerie van Justitie tot aanwijzing van een verblijfplaats voor geïnterneerde vrouwen, 1939.; 589; 1 omslag
          - Stukken betreffende benoeming en ontslag van personeel van het vreemdelingenkamp Westerbork, 1939-1941.; 590; 1 omslag
          - Stukken betreffende oprichting en opheffing van vluchtelingen- en vreemdelingenkampen en interneringsdepots, 1939-1941, 1946.; 591; 1 omslag
          - Stukken betreffende interne aangelegenheden van het vreemdelingenkamp Westerbork, 1940-1941.; 592; 1 omslag
      - Zorg voor staatswezen, 2.2.7.
        Zie ook inv. nr. 615.
        - Staten houdende opgave van voor rekening van het Ministerie van Binnenlandse Zaken verzorgde staatswezen door de Maatschappij Zandbergen, 1885-1935.; 593; 1 pak
        - Verslagen van de Maatschappij Zandbergen van de werkzaamheden betreffende de regeling van de voogdij over de staatswezen, 1919-1938.; 594; 1 omslag
        - Stukken betreffende aanpassing van de vergoedingen voor de werkzaamheden ten behoeve van de voogdijregeling van de Maatschappij Zandbergen, 1919-1939.; 595; 1 omslag
        - Stukken betreffende afwijzing van het verzoek van de vereniging Voor Eer en Deugd om katholieke staatswezen voortaan in een katholiek gesticht in plaats van in de neutrale Maatschapij Zandbergen onder te brengen, 1923.; 596; 4 stukken
        - Stukken betreffende regeling van de hoogte van de verpleegtarieven voor de staatswezen in de Maatschappij Zandbergen, 1931-1943.; 597; 1 omslag
        - Stukken betreffende afwijzing van het voorstel van de rijksinspecteur voor de ondersteuning van behoeftige Nederlanders in het buitenland om het toezicht op de verzorging van staatswezen in gestichten te regelen, 1933-1934.; 598; 1 omslag
        - Jaarverslagen van de Maatschappij Zandbergen, 1939, 1941, 1946.; 599; 1 omslag
      - Geneeskundige armenverzorging, 2.2.8.
        Zie ook inv. nr. 653.
        - Stukken betreffende regeling van geschillen tussen provincie- en gemeentebesturen over gemeentelijke instructies voor artsen en/of vroedvrouwen belast met de geneeskundige armenverzorging, 1920-1940.; 600; 1 pak
        - Stukken betreffende regeling van geschillen tussen provincie- en gemeentebesturen over gemeentelijke verordeningen tot regeling van de geneeskundige armenverzorging, 1921-1939.; 601; 1 pak
        - Stukken betreffende vernietiging van het besluit van het gemeentebestuur van Sevenum waarbij de gemeentearts wordt ontslagen omdat hij niet in de gemeente woonachtig is en een nieuwe wordt aangesteld, 1927-1941.; 602; 1 omslag
        - Stukken betreffende bepaling van een standpunt ten aanzien van de toepassing van artikel 34 van de Armenwet, 1933-1936.; 603; 1 omslag
        - Stukken betreffende de Commissie tot Onderzoek naar de Positie der Gemeenteartsen in den Lande, 1936-1937.; 604; 1 omslag
        - Stukken betreffende totstandkoming van een regeling tot doorbetaling van gemeenteartsen bij afwezigheid, 1941-1942.; 605; 1 omslag
        - Stukken betreffende vernietiging van het besluit van het gemeentebestuur van Baarn waarbij de vrije artsenkeuze voor armlastigen wordt opgeheven, 1942-1944.; 606; 1 omslag
          2.2.9. Collectewezen
        - Stukken betreffende algemene regeling van collecten, 1920-1947.; 607; 1 pak
        - Stukken betreffende verdeling van de opbrengsten van de weldadigheids- en zomerzegels, 1923-1946.; 608; 1 pak
        - Stukken betreffende de Stichting Centraal Archief en Inlichtingenbureau inzake het Maatschappelijk Hulpbetoon voor Nederland, 1925-1947.; 609; 1 pak
        - Stukken betreffende regeling van geschillen tussen gemeentebesturen en instellingen van weldadigheid over het houden van collecten, 1927-1940.; 610; 1 pak
      - Statistiek armwezen, 2.2.10.
        - Stukken betreffende wijziging van de tabellen voor de armenzorgstatistiek, 1921-1939.; 611; 1 pak
        - Stukken betreffende advisering aan het provinciaal bestuur van Overijssel om bij de rechterlijke macht een geschil aanhangig te maken over de weigering van de beheerder van de Hillerijksvergadering te Kampen om gegevens voor de armenzorgstatistiek te verstrekken, 1931-1939.; 612; 1 omslag
      - Weeshuis Buren, 2.2.11.
        - Stukken betreffende behandeling van de jaarverslagen over 1918-1943 van het weeshuis, met hiaten, 1920-1945.; 613; 1 pak
        - Stukken betreffende wijziging van het reglement, 1921-1935.; 614; 1 omslag
        - Stukken betreffende goedkeuring van het besluit van de curatoren waarbij de helft van de verpleegkosten ten behoeve van een oud-wees wordt vergoed aan de Maatschappij Zandbergen, 1922.; 615; 1 omslag
        - Stukken betreffende verlening van toestemming aan de curatoren om een geldelijke bijdrage aan de Coöperatieve Zuivelfabriek Oranje te Buren te verstrekken, 1935-1937.; 616; 1 omslag
        - Stukken betreffende verlening van toestemming aan de curatoren om de curatorenkamer te restaureren, 1936.; 617; 1 omslag
      - Maria Catharina van Dooren's Vrouwengesticht, 2.2.12.
        - Jaarrekeningen van het Maria Catharina van Dooren's Vrouwengesticht van Weldadigheid te Rotterdam en het daaraan verbonden fonds Catharina Johanna Maria van Driel over 1918/1919-1947/1948, 1918-1949.; 618; 1 pak
      - Internationale contacten, 2.2.13.
        - Stukken betreffende regeling van de hulpverlening aan Oostenrijk en Hongarije, 1919-1920.; 619; 1 omslag
        - Stukken betreffende aanwijzing van regeringsvertegenwoordigers op internationale congressen over armenzorg, 1928-1947.; 620; 1 pak
        - Stukken betreffende bepaling van een standpunt ten aanzien van de voorontwerpen van een internationale regeling tot terugkeer van kinderen naar hun vaderland, 1931.; 621; 1 omslag
        - Stukken betreffende advisering aan het Ministerie van Buitenlandse Zaken over een door de Volkenbond te ontwerpen regeling voor ondersteuning van behoeftigen, 1931-1938.; 622; 1 omslag
    - KRANKZINNIGENZORG, 2.3.
      - Algemeen, 2.3.1.
        Zie ook inv. nr. 773.
        - Stukken betreffende oprichting van, verlening van subsidies aan en opheffing van de Vereeniging Maatschappelijk Werk bij Zenuwlijden en Krankzinnigheid te Utrecht, 1917-1926.; 623; 1 pak
        - Stukken betreffende verlening van subsidies aan de Rekkensche Inrichtingen, de Vereniging in het Belang van Lijdende Nederlanders Verpleegd te Gheel en de Nederlandse Vereniging De Stuers, 1918-1930.; 624; 1 omslag
        - Stukken betreffende vaststelling van maatregelen en behandeling van voorstellen tot bezuiniging op het krankzinnigenwezen, 1920-1939.; 625; 1 pak
        - Stukken betreffende instemming met het advies van de inspecteur van het Staatstoezicht om het register, bedoeld in artikel 18 van de Krankzinnigenwet, niet losbladig te maken, 1925-1927.; 626; 1 omslag
        - Stukken betreffende behandeling van verslagen over 1915-1919 en 1930-1932 van het Staatstoezicht, 1929-1932.; 627; 1 pak
        - Stukken betreffende behandeling van de suggestie uit de Tweede Kamer om een interdepartementale commissie voor de geestelijke volksgezondheid in te stellen, 1938.; 628; 1 omslag
        - Stukken betreffende vordering, ontruiming en evacuatie van gestichten, 1938-1946.; 629; 1 pak
        - Stukken betreffende wegvoering van Joodse patiënten en personeelsleden uit gestichten, 1942-1947.; 630; 1 omslag
      - Staatstoezicht op krankzinnigen en krankzinnigeng+estichten, 2.3.2.
        - Stukken betreffende regeling van de arbeidsverdeling van de inspecteurs, 1918-1937.; 631; 1 omslag
        - Stukken betreffende regeling van de onderbrenging en de selectie van het archief van het Staatstoezicht, 1919, 1922, 1933.; 632; 1 omslag
        - Stukken betreffende totstandkoming van algemene regelingen met betrekking tot het Staatstoezicht, 1919-1936.; 633; 1 omslag
        - Stukken betreffende benoeming, salariëring en ontslag van inspecteurs, 1919-1946.; 634; 1 omslag
        - Stukken betreffende aanwijzing van inspecteurs als vertegenwoordigers van het Staatstoezicht in de Raad voor Ziekenverpleging, 1933-1935.; 635; 1 omslag
        - Stukken betreffende vergaderingen van de minister, de secretaris-generaal en de chef van de afdeling met de inspecteurs, 1937-1940.; 636; 1 omslag
      - Krankzinnigengestichten, 2.3.3.
        - ALLE GESTICHTEN, 2.3.3.1.
          - Organisatie, 2.3.3.1.1.
            - Stukken betreffende aanwijzing van verschillende inrichtingen of delen daarvan als inrichting die niet worden beschouwd als krankzinnigengesticht, 1919-1946.; 637; 1 pak
            - Stukken betreffende beantwoording van kamervragen over de eisen die gesteld dienen te worden bij de bouw van wasserijen in krankzinnigengestichten, 1920.; 638; 1 omslag
            - Stukken betreffende totstandkoming van de regeling tot vaststelling van plaatsruimte in de krankzinnigen- en zwakzinnigengestichten, 1921-1923.; 639; 1 omslag
            - Stukken betreffende plaatsing van gestichten op de lijst van aangewezen inrichtingen als bedoeld in artikel 39, 4e lid van de Armenwet, 1930-1947.; 640; 1 omslag
            - Stukken betreffende regeling van de toewijzing van varkens aan de gestichten, 1935-1936.; 641; 1 omslag
            - Stukken betreffende vaststelling van luchtbeschermingsmaatregelen voor gestichten, 1937-1940.; 642; 1 omslag
            - Stukken betreffende regeling van de minimumhoogte van verpleegruimten in gestichten en inrichtingen, 1939.; 643; 1 omslag
            - Stukken betreffende inwilliging van het verzoek van de General-Kommissar für Verwaltung und Justiz om de geneesheren-directeuren van inrichtingen te wijzen op de toepassing van de verordening over de opname van krijgsgevangenen of burgers van vijandelijke staten, 1944.; 644; 1 omslag
          - Personeel, 2.3.3.1.2.
            - Stukken betreffende behandeling van het verzoek van de Nederlandse Vereniging van Gestichtsartsen om verhoging van de salarissen voor de gestichtsartsen, 1919-1920.; 645; 1 omslag
            - Stukken betreffende regeling van het examen voor het diploma B en van andere opleidingen voor verplegenden in gestichten, 1919-1947.; 646; 1 pak
            - Stukken betreffende poging tot instelling van een commissie om de mogelijkheden van overplaatsing van overcompleet verplegend personeel naar krankzinnigengestichten te bestuderen, 1920-1928.; 647; 1 omslag
            - Stukken betreffende totstandkoming en toepassing van het Verplegingsbesluit 1928 tot uitvoering van de Arbeidswet van 1919 in inrichtingen, 1925-1929.; 648; 1 pak
            - Stukken betreffende totstandkoming van regelingen voor de salarissen van leerling-verplegers, 1930-1937.; 649; 1 omslag
            - Stukken betreffende bepaling van een standpunt ten aanzien van de uitoefening van particuliere praktijken door gestichtsartsen, 1938-1940.; 650; 1 omslag
            - Nota's betreffende de toepassing van de Wet geneeskundige voorziening 1939 op de gestichtsartsen, met bijlagen, 651; 1 omslag
            - Stukken betreffende behandeling van de circulaire van inspecteur Pameyer van het Staatstoezicht aan de gestichten om het aantal Israëlitische artsen op te geven, 1940.; 652; 1 omslag
            - Stukken betreffende advisering aan het Ministerie van Sociale Zaken over de Artsenverordening van de rijkscommissaris met betrekking tot de positie van gestichtsartsen en artsen werkzaam op het gebied van de geneeskundige armverzorging, 1941-1942.; 653; 1 omslag
            - Stukken betreffende behandeling van verzoeken om vrijstelling van arbeidsdienstplicht en krijgsgevangenschap voor personeel van gestichten te bevorderen, 1942-1944.; 654; 1 pak
            - Stukken betreffende behandeling van het vraagstuk van de gevolgen van het tekort aan personeelsleden voor de gestichten, 1946.; 655; 1 omslag
            - Stukken betreffende de Commissie inzake Salariëring en Pensionering van Verplegend Personeel, 1946-1947.; 656; 1 omslag
        - RIJKSGESTICHTEN, 2.3.3.2.
          - Organisatie, 2.3.3.2.1.
            - Algemeen, 2.3.3.2.1.1.
              - Stukken betreffende behandeling van het vraagstuk van de invoering van een commerciële boekhouding bij de rijksgestichten, 1919.; 657; 3 stukken
              - Stukken betreffende regeling van herstel en onderhoud van de gebouwen van de rijksgestichten, 1919.; 658; 1 omslag
              - Stukken betreffende regeling van het leveren van levensmiddelen en andere goederen aan rijksgestichten, 1919-1941.; 659; 1 omslag
              - Stukken betreffende regeling van de openbare inschrijvingen bij de aanbesteding van bouw en onderhoud van rijksgestichten, 1918-1920.; 660; 1 omslag
              - Stukken betreffende regeling van de opname van een extra passage in toekomstige contracten met aannemers voor werkzaamheden aan en in rijksgestichten met betrekking tot de bewaking en veiligheid van de verpleegden, 1926.; 661; 1 omslag
              - Stukken betreffende verlening van toestemming tot verbouwing van de rijksgestichten te Woensel en Grave, 1927-1928.; 662; 1 omslag
              - Stukken betreffende inwilliging van het verzoek van de Nederlandse Vereniging van Gestichtsartsen om gegevens te mogen krijgen over de bouw en de inrichting van rijksgestichten, 1930.; 663; 1 omslag
              - Stukken betreffende goedkeuring tot wijziging van het brandreglement en de instructie voor het verplegend personeel te Grave en de huisordes voor het verplegend personeel te Grave en te Woensel, 1934-1936.; 664; 1 omslag
            - Medemblik, 2.3.3.2.1.2.
              - Stukken betreffende vaststelling en goedkeuring van de begrotingen voor de jaren 1919-1922, 665; 1 omslag
              - Stukken betreffende regeling van de overdracht van het gesticht aan de provincie Noord-Holland, 1921-1925, 1930-1931, 1941-1946.; 666; 1 omslag
              - Stukken betreffende behandeling van het verzoek van het gemeentebestuur van Medemblik tot bespoediging van de goedkeuring voor de bouw van 20 woningen op het gestichtsterrein, 1922.; 667; 1 omslag
              - Jaarrekeningen over 1921 en 1922, met geleidebrieven, 1922-1923.; 668; 1 omslag
              - Stukken betreffende goedkeuring van de overdracht aan het Ministerie van Waterstaat van een stuk grond, dat vroeger behoorde tot het rijksgesticht, 1926-1927.; 669; 1 omslag
            - Grave, 2.3.3.2.1.3.
              - Stukken betreffende regeling van de aanleg en het onderhoud van de verwarming en de verlichting van het gesticht, 1918-1925.; 670; 1 omslag
              - Stukken betreffende vaststelling en goedkeuring van de begrotingen voor de jaren 1919-1920, 1924-1932, 1934-1938, 1918-1937.; 671; 1 pak
              - Inventarissen van de goederen over de jaren 1919-1920, 672; 1 omslag
              - Stukken betreffende goedkeuring van overdracht van terreinen aan en door het gesticht, 1919-1940.; 673; 1 omslag
              - Jaarverslagen over 1922-1940, met hiaten, 674; 1 pak
            - Woensel, 2.3.3.2.1.3.
              - Stukken betreffende de stroom- en gasvoorziening en de kookinrichting van het gesticht, 1914-1943.; 675; 1 omslag
              - Stukken betreffende goedkeuring van het voorstel van de geneesheer-directeur om het reglement op begrafenissen te wijzigen, 1918-1919.; 676; 1 omslag
              - Stukken betreffende aanleg en exploitatie van de spoorlijn Eindhoven-Woensel, 1918-1943.; 677; 1 pak
              - Stukken betreffende behandeling van het verzoek van de geneesheer-directeur om machtiging tot medewerking aan de oprichting van een woningbouwvereniging te Acht, gemeente Woensel, ten behoeve van o.a. gestichtswerklieden, 1919.; 678; 1 omslag
              - Stukken betreffende behandeling van het verzoek van de geneesheer-directeur en van het personeel om verbetering van de rijksweg naar Eindhoven, 1919.; 679; 1 omslag
              - Stukken betreffende vaststelling van het brandreglement, 1919.; 680; 1 omslag
              - Foto's van het gesticht, met geleidebrief, 1920.; 681; 1 omslag
              - Stukken betreffende vaststelling van maatregelen ten behoeve van een verbeterde afvoer van afvalwater en faecaliën, 1920-1921, 1927, 1937.; 682; 1 omslag
              - Stukken betreffende vaststelling en goedkeuring van de begrotingen voor de jaren 1920, 1922-1932, 1934-1939, 1921-1938.; 683; 1 pak